臺灣新北地方法院民事裁定
111年度監宣字第1145號
聲  請  人  李儒昌  

代  理  人  徐偉峯律師
相  對  人  李有清  

上列聲請人聲請准許處分受監護宣告人之財產事件，本院裁定如
下：
    主  文
准聲請人代為處分受監護宣告之人李有清所有如附表所示之不動
產。
聲請程序費用由受監護宣告之人李有清負擔。
    理  由
一、聲請意旨略以：相對人李有清前經本院以111年度監宣字第6
    47號裁定宣告為受監護宣告之人，並選定聲請人為其監護人
    ，暨指定關係人李憶真為會同開具財產清冊之人。聲請人已
    與李憶真共同開具相對人之財產清冊，因相對人中風生活無
    法自理，需聘請外籍看護全天候照顧，每月醫療、看護費用
    甚鉅，而相對人名下僅餘新臺幣（下同）100多萬元存款及
    一筆面積僅18.06平方公尺、持分1/2之土地，而該筆土地僅
    係畸零地且與其他人共有，如未能與建商合作開發，土地本
    身並無利用價值，現有建商願意以相當於市價200萬元收購
    該筆土地，對於相對人日後生活花費有相當之助益，對相對
    人應屬有益之行為，故有處分相對人如附表所示不動產以支
    應相對人日後生活所需之必要，爰聲請法院准許聲請人代理
    處分相對人所有如附表所示之不動產等語。
二、按監護人對於受監護人之財產，非為受監護人之利益，不得
    使用、代為或同意處分。監護人代理受監護人處分不動產，
    非經法院許可，不生效力。此於成年人之監護準用之，民法
    第1113條、第1101條第1項、第2項第1款分別定有明文。準
    此，監護人欲代為處分受監護宣告人之財產，須基於受監護
    宣告人之利益，並應經法院許可，始得為之。此時，是否予
    以許可代為處分，自應以監護人於執行有關受監護人之生活
    、護養療治時是否確有處分該不動產之必要、代為處分該不
    動產之結果是否對於受監護人有最大利益等為審酌之依據。
三、經查，聲請人為相對人之子，相對人前經本院111年度監宣
    字第647號裁定宣告為受監護宣告之人，並選定聲請人為其
    監護人，及指定李憶真為會同開具財產清冊之人，聲請人已
    與李憶真共同開具相對人之財產清冊等情，業據聲請人提出
    本院111年度監宣字第647號裁定暨確定證明書影本為證，且
    經調取本院111年度監宣字第647號、111年度監宣字第1135
    號卷宗核閱屬實，自堪信為真實。聲請人主張相對人中風生
    活無法自理，每月醫療及看護費用甚鉅，其名下有一筆面積
    僅18.06平方公尺、持分1/2之畸零土地，現有建商願意以相
    當於市價200萬元收購，對於相對人日後生活花費有相當之
    助益，故擬出售相對人所有如附表所示不動產，出售後所得
    將充作相對人未來生活及養護費用，符合相對人之利益等情
    ，亦據聲請人陳明在卷，並提出土地登記第二類謄本、醫療
    費用收據、聘僱外籍看護工勞動契約及薪資表等資料為證。
    本院審酌聲請人為相對人之子，相對人各項生活、照顧等事
    務皆由聲請人支應處理，且相對人配偶李簡月美、子女李憶
    真、李憶華均表達同意處分如附表所示之不動產，有同意書
    在卷可佐，處分後之價金亦將用於支付日後相對人之生活、
    醫療及照顧等全部開銷等情，堪認尚符合相對人之利益。從
    而，聲請人聲請本院許可其代為處分相對人所有如附表所示
    之不動產，為有理由，應予准許。
四、依家事事件法第164 條第2 項，裁定如主文。
中　　華　　民　　國　　111 　年　　11　　月　　18　　日
                  家事法庭    法  官  楊朝舜
以上正本係照原本作成。
如對本裁定抗告須於裁定送達後10日內向本院提出抗告狀，並繳
納抗告費新臺幣1,000元。
中　　華　　民　　國　　111 　年　　11　　月　　18　　日
                              書記官 賴怡婷
附表：
編  號 財產種類      面積 權利範圍   縣  市 鄉鎮市區 地  段 小段 地號/建號 平方公尺  １ 土地 桃園市 蘆竹區 河底段  757地號 18.06 2分之1